hu: Ruházat és kiegészítők > Ruházati kiegészítők > Fejfedők: Főkötők és hálósapkák; Fascinátor; Fejdíszek; Turbánok; Alsósapkák és alsókendők
cs: Oblečení a doplňky > Oděvní doplňky > Pokrývky hlavy: Čepice a čepičky na spaní; Ozdobné pokrývky hlavy; Ozdoby hlavy; Turbany; Spodní čepice a šátky
de: Bekleidung & Accessoires > Bekleidungsaccessoires > Kopfbekleidung & -tücher: Schlafhauben & Bonnets; Fascinators; Kopfschmuck; Turbane; Unterziehmützen & -tücher
fi: Vaatteet ja asusteet > Vaatetuksen asusteet > Päähineet: Myssyt ja yömyssyt; Juhlapäähineet; Koristepäähineet; Turbaanit; Alusmyssyt ja -huivit
sl-SI: Oblačila in dodatki > Dodatki za oblačila > Pokrivala: Pokrivala in spalne kape; Naglavno okrasje; Perjanice; Turbani; Podkape in naglavne rute
fr: Vêtements et accessoires > Accessoires d’habillement > Articles de chapellerie et couvre-chefs: Bonnets de nuit et coiffes; Petits chapeaux et bibis; Coiffes; Turbans; Bonnets sous-hijab et sous-foulards
nb: Klær og tilbehør > Klestilbehør > Hodeplagg: Hårhetter og soveluer; Fascinatorer; Hodepryd; Turbaner; Underluer og underskjerf
da: Tøj og tilbehør > Tilbehør til tøj > Hovedbeklædning: Bonnets og sovehuer; Fascinators; Hovedpynt; Turbaner; Inderhuer og undersjaler
el: Ένδυση και αξεσουάρ > Αξεσουάρ ρούχων > Καπέλα και καλύμματα κεφαλής: Σκουφάκια ύπνου (bonnets); Διακοσμητικά καπέλα; Διακοσμητικά, στέμματα και καλύμματα κεφαλής; Τουρμπάνια; Σκουφάκια και εσωτερικά μαντήλια κεφαλής
tr: Kıyafet ve Aksesuarlar > Kıyafet Aksesuarları > Başlıklar: Boneler ve uyku şapkaları; Dekoratif Şapkalar; Süslü Başlıklar; Türbanlar; Boneler ve iç başörtüleri
sv: Kläder och accessoarer > Klädaccessoarer > Huvudbonader: Huvor och nattmössor; Huvudsjalar; Huvuddukar; Turbaner; Undermössor och undersjalar
pl: Ubrania i akcesoria > Akcesoria do ubrań > Nakrycia głowy: Czepki do spania; Toczki; Przybranie głowy; Turbany; Czepki i chusty pod hidżab
en: Apparel & Accessories > Clothing Accessories > Headwear: Bonnets & Sleep Caps; Fascinators; Headdresses; Turbans; Undercaps & Underscarves
zh-TW: 服飾與配件 > 衣著配件 > 頭飾: 軟帽與睡眠帽; 帽子和頭飾; 頭巾/頭飾; 特本頭巾; 內帽與打底頭巾
ja: ファッション・アクセサリー > ファッション小物 > ヘッドアクセサリー: ボンネット＆ナイトキャップ; ヘッドピース; 髪飾り; ターバン; アンダーキャップ＆アンダースカーフ
sk-SK: Oblečenie a doplnky > Doplnky oblečenia > Čiapky: Čiapky a čiapky na spanie; Fascinátory; Ozdoby hlavy; Turbany; Podčiapky a spodné šatky na hlavu
zh-CN: 服饰与配饰 > 服装配饰 > 头饰/帽类: 软帽和睡眠帽; 女士装饰性小礼帽; 头饰; 缠头巾; 打底帽与打底头巾
ro-RO: Îmbrăcăminte și accesorii > Accesorii vestimentare > Articole pentru cap: Bonete și căciulițe de dormit; Pălării cu pene; Acoperăminte pentru cap; Turbane; Bonete și voaluri de sub acoperitoare pentru cap
hr-HR: Odjeća i modni dodaci > Dodaci za odjeću > Pokrivala za glavu: Kape za spavanje; Upečatljivi elegantni šeširi; Ukrasi za glavu; Turbani; Podkape i podmarame
pt-PT: Acessórios e vestuário > Acessórios de vestuário > Chapelaria: Toucas e gorros de dormir; Fascinadores; Acessórios de cabeça; Turbantes; Tocas e sub-lenços
it: Abbigliamento e accessori > Accessori di abbigliamento > Accessori capelli e fazzoletti: Cuffie da notte; Fascinatori; Copricapi; Turbanti; Cuffie sottovelo
pt-BR: Vestuário e acessórios > Acessórios para roupas > Acessórios para a cabeça: Toucas de cetim e para dormir; Fascinators; Adornos para a cabeça; Turbantes; Toucas para hijab e sob-lenços
bg-BG: Облекло и аксесоари > Аксесоари за дрехи > Аксесоари за глава: Бонети и шапки за сън; Фасинатори; Накити за глава; Тюрбани; Аксесоари за под шапки и шалове
nl: Kleding en accessoires > Kledingaccessoires > Hoofdmode: Slaapmutsen en bonnets; Fascinators; Hoofdtooien; Tulbanden; Binnenkapjes en -sjaals
ru: Одежда, обувь и аксессуары > Аксессуары > Головные уборы: Чепчики и шапочки для сна; Вуалетки; Нарядные головные уборы; Тюрбаны; Шапочки под хиджаб
es: Ropa y accesorios > Complementos > Accesorios para la cabeza: Gorros y gorras para dormir; Tocados; Tocados para mujeres; Turbantes; Gorros y pañuelos interiores
th: เสื้อผ้าและเครื่องประดับ > อุปกรณ์เสื้อผ้า > อุปกรณ์สวมหัว: หมวกคลุมผมใส่นอน; เครื่องประดับผม; เครื่องประดับศีรษะ; ผ้าโพกหัว; อินเนอร์คลุมผมและหมวกซับใน
vi: Quần áo & Phụ kiện > Phu kiện quần áo > Mũ nón: Mũ trùm tóc và mũ ngủ; Kẹp nơ cách điệu; Mũ; Băng đô quấn tóc turban; Mũ lót và khăn lót trùm đầu
lt-LT: Apranga ir aksesuarai > Drabužių aksesuarai > Galvos apdangalai: Kepuraitės ir miego kepuraitės; Fascinatoriai; Galvos papuošalai; Turbanai; Apatinės kepurės ir šalikai
ko: 의류/액세서리 > 의류 액세서리 > 모자류: 보닛 및 수면 모자; 레이스 두건; 머리 장식; 터번; 언더캡 및 언더스카프